# 少数股东撤资的对价及合并相关的问题

提问人：慕颜韵 时间：2020-06-28 20:34:00
请教各位老师：
背景：集团持股A公司75%，少数股东持股25%，现少数股东撤资，没有支付对价，但要在日后经营中每年支付一定的技术使用费，A公司成为集团全资子公司。
问题：1. 合并时如何处理？是按照减少的少数股东权益增加资本公积么？
2. 技术使用费是否能理解为对价。
麻烦各位老师了！

回答人：chenyiwei
应考虑“在日后经营中每年支付一定的技术使用费”这一安排本身是否公允和具有商业实质，技术使用费的计算方法和标准是否与市场公允条款基本一致，从而将每年需支付的技术使用费合理分拆为两部分：一是以各期技术使用费公允价值为限的“真正的”技术使用费，这部分技术使用费在实际发生时（或者支付义务确立时）计入相关资产价值或成本费用项目；二是实际每年需以“技术使用费”名义支付的款项超出上述公允价值的部分，在金额能够可靠计量的前提下，应对这部分金额进行折现，以其折现值视同减资款，在合并报表层面体现权益性交易因素的影响。